臺灣臺中地方法院臺中簡易庭民事判決
111年度中簡字第3091號
原      告  凱基商業銀行股份有限公司


法定代理人  龐德明（Stefano Paolo Bertamini）

訴訟代理人  邱薪瑋  
被      告  單柏堯即單紹雄之繼承人

            單柏文即單紹雄之繼承人

上列當事人間請求返還借款事件，經本院於民國111年10月28日
言詞辯論終結，判決如下：
    主    文
一、被告應於繼承單紹雄之賸餘遺產範圍內連帶給付給付原告新
    臺幣110,451元及其中新臺幣108,873元自民國108年8月16日
    起至清償日止，按年息百分之15計算之利息。
二、訴訟費用新臺幣1,220元由被告於繼承單紹雄之賸餘遺產範
    圍內連帶負擔。
三、本判決得假執行；但被告如以新臺幣108,873元為原告預供
    擔保，得免為假執行。
    事 實 及 理 由
壹、程序事項
　　按簡易訴訟之訴狀送達後，原告不得將原訴變更或追加他訴
    ；不變更訴訟標的，而補充或更正事實上或法律上之陳述者
    ，非為訴之變更或追加，民事訴訟法第436條第2項、第255
    條第1項、第256條分別定有明文。本件原告起訴時，訴之聲
    明第1項請求被告單柏堯即單紹雄之繼承人、單柏文即單紹
    雄之繼承人應於繼承單紹雄之遺產範圍內連帶給付原告新臺
    幣（下同）110,451元，及其中108,873元自民國108年8月16
    日起至清償日止，按週年利率百分之15計算之利息；嗣於11
    1年10月7日具狀更正聲明為「被告應於繼承單紹雄之賸餘遺
    產範圍內連帶給付110,451元，及其中108,873元自108年8月
    16日起至清償日止，按週年利率百分之15計算之利息」（見
    本院卷第59頁），參諸前揭規定，應予准許。
貳、實體事項　　
一、原告主張：被繼承人單紹雄於95年9月28日與原告訂立小額
    循環信用貸款契約，約定以GEORGE & MARY現金卡為工具循
    環使用。依契約書第3條及第7條約定分別計算，於繳款期限
    前按週年利率18.25％計算利息，延滯則按週年利率20％計算
    利息，又依銀行法第47條之1第2項，自104年9月1日起信用
    卡或現金卡之循環利率不得超過週年利率15％。詎單紹雄未
    依約給付，尚積欠本金108,873元、已計未收利息1,578元，
    按契約第11條，其已喪失期限利益，全部債務視為到期。而
    單紹雄已於108年7月22日死亡，被告二人為其繼承人，並已
    陳報遺產清冊，爰依現金卡使用契約及繼承之法律關係提起
    本件訴訟，並聲明如主文第1項所示。
二、被告則以：伊等已辦理限定繼承，於108年8月15日開具遺產
    清冊陳報法院，並經鈞院於108年8月19日以108年度司繼字
    第2321號准予備查，後依法進行公示催告程序，但原告未遵
    期報明債權，亦為伊等所不知，應僅得就被繼承人單紹雄之
    賸餘財產行使權利。並聲明：①原告之訴駁回。②如為不利判
    決，願供擔保，請准免為假執行。
三、得心證之理由
　㈠原告主張之事實，業據其提出小額循環信用貸款契約、交易
    紀錄一覽表、家事事件查詢結果、公示催告公告、繼承系統
    表、被告戶籍謄本、公司變更登記表等件為證，且為被告二
    人所不爭執，本院依調查證據之結果，堪認原告之主張之事
    實為真實。
　㈡按繼承人對於被繼承人之債務，以因繼承所得遺產為限，負
    清償責任；繼承人對於被繼承人之債務，以因繼承所得遺產
    為限，負連帶責任，民法第1148條第2項、第1153條第1項定
    有明文。又按繼承人於知悉其得繼承之時起3個月內開具遺
    產清冊陳報法院；繼承人有數人時，其中一人已依第1項開
    具遺產清冊陳報法院者，其他繼承人視為已陳報；繼承人依
    前2條規定陳報法院時，法院應依公示催告程序公告，命被
    繼承人之債權人於一定期限內報明其債權；前項一定期限，
    不得在3個月以下；被繼承人之債權人，不於第1157條所定
    之一定期限內報明其債權，而又為繼承人所不知者，僅得就
    賸餘遺產，行使其權利，民法第1156條第1項、第3項、第11
    57條、第1162條復有明定。經查，被告單柏文前向本院陳報
    遺產清冊，經本院以108年度司繼字第2321號裁定為公示催
    告，且命債權人應於上開公示催告最後揭示於法院公告處、
    資訊網路及其他適當處所之翌日起6個月內向繼承人報明其
    債權乙節，有上開裁定在卷可參（見本院卷第29-31頁），
    經核閱屬實，則依前揭說明，被告抗辯原告僅得就單紹雄之
    賸餘遺產範圍內對被告行使其權利，洵屬有據。
四、綜上所述，原告依現金卡使用契約及繼承之法律關係，請求
    被告應於繼承單紹雄之賸餘遺產範圍內連帶給付如主文第1
    項所示，為有理由，應予准許。　　　
五、本件係適用簡易程序所為被告敗訴之判決，依民事訴訟法第
    第427條第1項、第389條第1項第3款規定，應依職權宣告假
    執行。又被告陳明願供擔保免為假執行，經核並無不合，爰
    酌定相當擔保金額宣告之。
六、本件訴訟費用額確定為1,220元（即第一審裁判費），依民
    事訴訟法第78條、第85條第2項，由被告於繼承單紹雄之賸
    餘遺產範圍內連帶負擔。
中　　華　　民　　國　　111 　年　　11　　月　　18　　日
                      臺灣臺中地方法院臺中簡易庭
                                  法　官　張清洲
以上為正本係照原本作成。
如不服本判決，應於送達後20日內，向本院提出上訴狀並表明上
訴理由，如於本判決宣示後送達前提起上訴者，應於判決送達後
20日內補提上訴理由書（須附繕本）。如委任律師提起上訴者，
應一併繳納上訴審裁判費。
中　　華　　民　　國　　111 　年　　11　　月　　18　　日
                                  書記官  陳慧津